【裁判字號】    98,聲,142
【裁判日期】    981203
【裁判案由】    停止執行
【裁判全文】
臺灣宜蘭地方法院民事裁定               98年度聲字第142號
聲  請  人  甲○○
相  對  人  利晟交通事業股份有限公司
法定代理人  乙○○
上列當事人間聲請停止執行事件，本院裁定如下：
    主  文
聲請人供擔保新台幣柒拾萬伍仟元後，本院九十八年度司執字第
一一二七八號給付票款之強制執行事件，相對人對聲請人所為之
強制執行程序，於本院九十八年度訴字第四０五號債務人異議之
訴事件判決確定、和解、調解或撤回起訴前應暫予停止。
    理  由
一、按有回復原狀之聲請，或提起再審或異議之訴，或對於和解
    為繼續審判之請求，或提起宣告調解無效之訴、撤銷調解之
    訴，或對於許可強制執行之裁定提起抗告時，法院因必要情
    形或依聲請定相當並確實之擔保，得為停止強制執行之裁定
    。強制執行法第18條第2項定有明文。
二、本件聲請意旨略以：原告為向被告借款，於民國96年間，簽
    發票號CH685599、TH376041、TH376042、TH376043、WG0000
    0000等本票5紙，合計面額新台幣（下同）325萬元，以供借
    款擔保，惟原告雖有簽發上開本票，然被告並未交付借款，
    復不返還上開本票。詎被告持上開本票向鈞院聲請查封原告
    所有宜蘭縣三星鄉○○○段695、710、712地號土地，由鈞
    院98司執字第11278號強制執行事件執行中，並將於98年12
    月8日上午10時30分進行拍賣等情。爰依法提起債務人異議
    之訴（本院98年度訴字第405號），並聲請停止執行等語。
三、聲請人所主張之事實，經本院調取上開卷宗審究後，認聲請
    人之聲請事由，與法律規定相符，為有理由，應予准許。次
    按債務人依強制執行法第18條第2項所供之擔保，係備供債
    權人因停止強制執行程序所受損害之賠償，其數額應依強制
    執行程序停止後，債權人因不能即時取償所受之損害額定之
    ，非以執行標的物之價值為依據。經查，相對人主張其就上
    開抵押權之聲請執行之擔保債權金額為325萬元（見本院98
    年度司執字第11278號給付票款強制執行卷宗），而依司法
    院所公布之各級法院辦案期限實施要點第2點規定，民事第
    一、二、三審辦案期限分別為1年4月、2年、1年，合計為4
    年4月，以此推估相對人於本案訴訟審理期間因不能經由強
    制執行程序即時取償所受之損害額為705,000元（計算式：
    3,250,000×5%×【4+4/12】≒705,000，千以下四捨五入）
    ，爰以此數額作為聲請人應提供擔保之金額。
四、依強制執行法第18條第2項裁定如主文。
中    華    民    國    98    年    12    月     3    日
                  臺灣宜蘭地方法院民事庭
                      法  官  張軒豪
正本與原本無異。
如不服本裁定應於裁定送達後10日內提出抗告狀（須附繕本），
並繳納抗告費新台幣1,000元。
中    華    民    國    98    年    12    月    4     日
                      書記官  謝佩欣


司法院資訊處製作；財團法人民間司法改革基金會備份。
